臺灣新北地方法院板橋簡易庭民事簡易判決
111年度板簡字第1286號
原      告  李娜    
訴訟代理人  劉文瑞律師
被      告  胡學榮  
上列當事人間請求減少價金等事件，於中華民國111年9月13日言
詞辯論終結，本院判決如下：
    主 文
被告應給付原告新臺幣32萬1,067元，及自民國111年5月6日起至
清償日止，按週年利率5%計算之利息。
訴訟費用由被告負擔。
本判決得假執行。但被告如以新臺幣32萬1,067元為原告預供擔
保，得免為假執行。
    事實及理由
一、原告主張:原告與被告於民國108年3月28日締結不動產買賣
    契約（下稱本件買賣契約；即原證一所示契約內容），由原
    告購買被告所有坐落新北市○○區○○路0段000巷00號2樓房地
    （建號：3563，地號：南勢段1074地號，移轉應有部分5分
    之1，下稱本件房地，僅指房屋時，則稱本件房屋），買賣
    價款新臺幣(下同)625萬元，原告已經付清買賣價金，於108
    年5月6日取得所有權及交屋完竣；後原告於109年9月27日將
    本件房地轉售於訴外人張譯，而訴外人張譯於110年3月8日
    於本院向原告提起訴訟，主張本件房屋有房屋傾斜之瑕疵，
    經本院110年重訴字第118號民事判決確認本件房屋確有房屋
    傾斜之瑕疵，原告因而要依瑕疵擔保責任賠償訴外人張譯，
    然該具有瑕疵之物係被告所售予原告，被告應該對原告有負
    有瑕疵擔保責任，爰依民法第354條，向被告就本件買賣契
    約求減少價金，並聲明:被告應給付原告321,067元，及自11
    1年5月6日起至清償日止，按年利率5%計算之利息。
二、被告抗辯:當初賣房的時候，我就是以原屋況販賣，我沒有
    隱瞞任何房屋的瑕疵，對方也看過了，而且買賣完後也都沒
    有問題，我認為原告跟我請求這些金額是沒理由的，且我有
    看實價登錄的資料，原告所售出的價格，即使扣掉他應該賠
    給第三人的金額，原告還是有賺錢，被告以上開所述置辯，
    並聲明：原告之訴駁回。
三、兩造不爭執事項:
㈠、本件房屋之瑕疵狀況、起因、修復方法均如本院110年度重訴
    字第118號民事判決內容及該案卷宗所附之台灣省土木技師
    公會鑑定報告書所載。
㈡、若原告請求減少價金有理由，本件房屋因有瑕疵而應減少價
    金的數額為321,067元，且利息起算日為111年5月6日。
四、本院的判斷:
㈠、被告與原告就本件房地簽訂本件買賣契約並移轉本件房地所
    有權時，本件房屋即已經有瑕疵存在:
１、按民法第354條規定：「物之出賣人對於買受人，應擔保其物
    依第373條之規定危險移轉於買受人時無滅失或減少其價值
    之瑕疵，亦無滅失或減少其通常效用或契約預定效用之瑕疵
    。但減少之程度，無關重要者，不得視為瑕疵。出賣人並應
    擔保其物於危險移轉時，具有其所保證之品質。」。是所謂
    物之瑕疵，所謂物之瑕疵，指存在於物之缺點而言。凡依通
    常交易觀念，或依當事人之意思，認為物應具之價值、效用
    或品質，而不具備者，即為物有瑕疵，且不以物質上應具備
    者為限。其以公寓大廈之部分為買賣標的者，其缺點不問存
    在於專有部分或共用部分，倘其應具備之價值、效用或品質
    因而不具備者均難謂無瑕疵。又所謂物之瑕疵係指存在於物
    之缺點而言。
２、兩造就本件房屋之瑕疵，已不爭執如本院110年度重訴字第11
    8號民事判決內容及該案卷宗所附之台灣省土木技師公會鑑
    定報告書所載(上開判決及鑑定報告書所載內容為略記載於
    附表)，依據該鑑定報告書所載，本件房屋確有傾斜之情形
    ，其傾斜率最大為1/60，已超過正常標準，對於該房屋居住
    使用之效用已有一定影響，且足使交易價值減損，應屬物之
    瑕疵，佐以該鑑定報告書記載本件房屋具有可能造成傾斜的
    原因是因為靠近山邊之地質軟弱，傾斜原因應屬長期漸進式
    發生，考量到瑕疵發生之原因屬長期漸進式發生(即所謂冰
    凍三尺非一日之寒)，故可認被告與原告就本件房地簽訂本
    件買賣契約並移轉本件房地所有權時，本件房屋即已經有瑕
    疵存在。
㈡、原告主張減少價金有理由:
１、按民法第359條規定：「買賣因物有瑕疵，而出賣人依前五條
    之規定，應負擔保之責者，買受人得解除其契約或請求減少
    其價金。但依情形，解除契約顯失公平者，買受人僅得請求
    減少價金。」
２、本件買賣契約之買賣標的即本件房屋具有傾斜瑕疵已如前述
    ，被告應負瑕疵擔保之責，原告得請求減少價金，與法律規
    定相合，就原告可得請求減少價金之數額部分，兩造已經不
    爭執為321,067元(詳見不爭執事項)。　　
３、被告雖以前詞置辯，但物之瑕疵擔保責任是法定無過失責任
    ，不論被告是否以原屋況售出、是否有隱瞞，都不影響被告
    應負的法律上責任。又原告是否因為轉售本件房地而有獲利
    ，與本件買賣契約是兩回事，無從免除被告就本件買賣契約
    、本件房屋所應該負的瑕疵擔保責任。
㈢、買受人因買賣標的有瑕疵，經買受人向出賣人以意思表示
    為減少價金請求權之行使，就該減少部分，出賣人受領之法
    律上原因即已失其存在，自應依民法第179條、第182條第2
    項之規定將該減少部分附加利息一併償還。本件被告就本件
    房屋之傾斜應負物之瑕疵擔保責任，業如前述，則原告依不
    當得利之法律關係請求被告返還321,067元，及111年5月6日
    至清償日止按年息5%計算之利息，核屬有據，應予准許。
五、綜上，本件原告依不當得利之法律關係請求被告返還應減少
    之價金，並聲明如主文第一項所示，為有理由，應予准許。
六、又本件係民事訴訟法第427條第2項第11款所定之簡易訴訟案
    件，依同法第389條第1項第3款，本院就原告勝訴部分，職
    權宣告假執行。本院另依民事訴訟法第392條第2項，酌定相
    當之金額，使被告能以提出相當之擔保金的方式免為假執行
    。
七、本件事證已臻明確，兩造其餘攻防方法及所提證據，核與判
    決結果不生影響，爰不予逐一論駁，併此敘明。
八、訴訟費用負擔之依據：民事訴訟法第78條。
中　　華　　民　　國　　111 　年　　9 　　月　　23　　日
    　　　　　　　　　　　臺灣新北地方法院板橋簡易庭
                              法  官  沈易
以上正本係照原本作成。
如不服本判決，應於送達後20日內，向本庭（新北市○○區○○路0
段00巷0號）提出上訴狀並表明上訴理由，如於本判決宣示後送
達前提起上訴者，應於判決送達後 20日內補提上訴理由書（須
附繕本）。如委任律師提起上訴者，應一併繳納上訴審裁判費。
中　　華　　民　　國　　111 　年　　9 　　月　　26  　日
                              書記官  劉美蘭

附表:
本院110年度重訴字第118號判決內容及該案卷宗所附之台灣省土木技師公會鑑定報告書之鑑定結論節略: 一、鑑定標的物垂直傾斜測量平面位置示意圖: 　　 二、鑑定結果: 　　本件房有傾斜，其最大斜率為T2測線1/60。 三、台灣省土木技士公會之結論及說明: ㈠、本件房有傾斜，其最大斜率為T2測線1/60。 ㈡、有關建築物傾斜標準，依據新北市建築物工程施工損壞鄰房鑑定手冊之規定，......建物最大斜率超過1/200，但未達1/40者，應評估工地施工對建物結構安全所造成之影響，並依評估結果列建物損害部分之修復補強費用，其中補強應考慮因傾斜增量所引致建物基礎或結構之強度損失。......依據上述規定系爭建物傾斜率已超過正常標準。 ㈢、本件房屋傾斜不易修復，一般以灌漿抬昇及扶正工法來恢復建物傾斜率......本案系爭房屋灌漿抬昇及扶正工程費用估算原則及單價，悉依新北市政府工務局109年2月14日修訂新北市建築物工程施工損壞鄰房鑑定手冊估算....總計0000000元。　　 ㈣、本件房屋可能造成傾斜的原因為靠近山邊之地質軟弱緣故...，上述傾斜原因...應屬長期漸進式發生本件房屋傾斜現象。